臺灣臺北地方法院民事裁定　　　　　　　96年度聲字第3480號
聲　請　人　丙○○
　　　　　　　　　　　　3樓之.
代　理　人　邱玉萍律師
　　　　　　甲○○
相　對　人　乙○○
　　　　　　　　　　　　3樓
當事人間聲請返還提存物事件，本院裁定如下：
    主  文
本院94年度存字第609號提存事件聲請人所提存之擔保金新臺幣
拾萬元，其中新臺幣貳拾貳萬捌仟佰拾柒元准予返還。
    理  由
一、按訴訟終結後，供擔保人證明已定20日以上之期間，催告受
    擔保利益人行使權利而不行使者，法院應依供擔保人之聲請
    ，以裁定命返還其提存物，民事訴訟法第104條第1項第3款
    前段定有明文，依同法第106條規定，並為於其他依法令供
    訴訟上之擔保者準用之。而該條所謂訴訟終結，宜從廣義解
    釋，包括執行程序終結在內。
二、聲請意旨略以：聲請人丙○○前遵本院94年度裁全字第195
    號民事裁定為擔保免為或撤銷假扣押，曾提供新臺幣（下同
    ）30萬元為擔保金，並以本院94年度存字第609號提存事件
    提存在案。茲因相對人乙○○因傷害案件提起附帶民事訴訟
    ，經臺灣高等法院95年度附民字第98號刑事附帶民事訴訟判
    決聲請人應給付相對人7萬元及自民國95年6月6日起至清償
    日止，按年息5%計算之利息確定在案，嗣相對人持該確定判
    決向本院聲請強制執行上開擔保金，經本院以95年度執字第
    44848號核發收取命令，相對人據該收取命令已獲償71,663
    元（其中本金7萬元，利息1,103元，執行費560元），又聲
    請人並定20日以上期間催告受擔保利益人即相對人行使權利
    而未行使，為此聲請返還經相對人取償後之擔保金餘額228,
    337元（300,000-71,663=228,337）等語。
三、經查，聲請人主張之事實，業據提出本院94年度存字第609
    號提存書、94年度裁全字第195號假扣押裁定、94執全字第
    335號撤銷假扣押執行命令、95年度執字第44848號執行命令
    、陳報狀、臺灣高等法院95年度附民字第98號刑事附帶民事
    訴訟判決、台北信維郵局存證信函第2651號、掛號郵件收件
    回執（以上均為影本）為證，復經本院依職權調閱上開提存
    卷宗、假扣押卷宗、假扣押執行卷宗、損害賠償執行卷宗、
    刑事附帶民事訴訟卷宗查明屬實，其聲請返還該部分擔保金
    ，核無不合，應予准許。
四、依民事訴訟法第104條第1項第3款前段、第106條，裁定如主
    文。
中　　華　　民　　國　　96　　年　　9　　月　　7　　日
                  民事第四庭    法  官  劉坤典
以上為正本系照原本作成
如不服本裁定應於送達後10日內向本院提出抗告狀，並繳納抗告
費新台幣1,000元。
中　　華　　民　　國　　96　　年　　9　　月　　7　　日
                                書記官  陳素卿
